臺灣彰化地方法院民事裁定
110年度司繼字第1173號
聲  請  人  黄聰明  

關 係 人    林助信律師

關 係 人    財政部國有財產署中區分署

法定代理人  趙子賢  
上列聲請人聲請對被繼承人黃勝鴻選任遺產管理人事件，本院裁
定如下：
    主  文
選任林助信律師為被繼承人黃勝鴻（男，民國00年0月00日生，
身分證統一編號：Z000000000號，生前籍設：彰化縣○○鄉○○路00
號，民國110年7月12日死亡）之遺產管理人。
准對被繼承人黃勝鴻之繼承人為承認繼承之公示催告。
被繼承人黃勝鴻之大陸地區以外之繼承人，應自本公示催告公告
於司法院網站之翌日起，1年內承認繼承。上述期限屆滿而無繼
承人承認繼承時，被繼承人之遺產，於清償債權並交付遺贈物後
，如有賸餘即歸屬國庫。
程序費用新臺幣壹仟元由被繼承人黃勝鴻之遺產負擔。
    理  由
一、本件聲請意旨略以：被繼承人黃勝鴻於民國110年7月12日死
    亡，無繼承人，被繼承人之喪葬事宜均由聲請人辦理，被繼
    承人遺有新台幣135,330元於郵局帳戶，為能讓聲請人提領
    做為喪葬費，為確保聲請人之權利，為此聲請選任被繼承人
    黃勝鴻之遺產管理人等語。
二、按繼承開始時，繼承人之有無不明者，由親屬會議於1個月
    內選定遺產管理人，並將繼承開始及選定遺產管理人之事由
    ，向法院報明；親屬會議依前條規定為報明後，法院應依公
    示催告程序，定6個月以上之期限，公告繼承人，命其於期
    限內承認繼承；無親屬會議或親屬會議未於前條所定期限內
    選定遺產管理人者，利害關係人或檢察官，得聲請法院選任
    遺產管理人，並由法院依前項規定為公示催告；公示催告期
    限屆滿，無繼承人承認繼承時，其遺產於清償債權，並交付
    遺贈物後，如有剩餘，歸屬國庫，此為民法第1177條、第11
    78條、第1185條所明定。
三、經查，聲請人主張之前揭事實，業據提出被繼承人之除戶戶
    籍謄本、被繼承人黃勝鴻之線西郵局郵政存簿儲金簿封面及
    內頁明細影本、單據影本4份等件為證，並經本院向彰化○○○
    ○○○○○查詢被繼承人黃勝鴻各順位繼承人之戶籍謄本，均查
    無尚生存之繼承人，從而，被繼承人於繼承開始時，因繼承
    人均先於被繼承人死亡，是否仍有應繼承之人不明，亦無親
    屬會議於法定期限內選定遺產管理人，聲請人以利害關係人
    即債權人身份聲請為被繼承人選任遺產管理人，依法即屬有
    據，本件自有選任遺產管理人之必要。又選任遺產管理人，
    首在考慮其適切性，即除管理遺產須公平外，應以對遺產遺
    債情況瞭解較深，或對遺產管理事務有專業能力者為優先選
    任。查被繼承人黃勝鴻尚遺有存款及車輛，須賴遺產管理人
    管理該事務，經本院函請彰化律師公會推薦律師擔任本件遺
    產管理人，業經該會推薦林助信律師擔任，此有彰化律師公
    會函1件在卷可考。考量林助信律師為執業律師
　　，具有法律專業知識及能力，並有多年執業經驗，卷內亦無
    其與遺產事務有利害關係等不適宜擔任遺產管理人之情形，
    應不致有利害偏頗之虞，本院認選任林助信律師為被繼承人
    之遺產管理人應為適當，故依法選任之並為承認繼承之公示
    催告，裁定如主文所示。
四、另依民法1179、1180條、家事事件法第140條，遺產管理人
    有下列職務及義務：一、編製遺產清冊。二、為保存遺產必
    要之處置。三、聲請法院依公示催告程序，限定一年以上之
    期間，公告被繼承人之債權人及受遺贈人，命其於該期間內
    報明債權及為願受遺贈與否之聲明，被繼承人之債權人及受
    遺贈人為管理人所已知者，應分別通知之。四、清償債權或
    交付遺贈物。五、有繼承人承認繼承或遺產歸屬國庫時，為
    遺產之移交。前項第一款所定之遺產清冊，管理人應於就職
    後三個月內編製之；第四款所定債權之清償，應先於遺贈物
    之交付，為清償債權或交付遺贈物之必要，管理人經親屬會
    議之同意，得變賣遺產。遺產管理人，因親屬會議，被繼承
    人之債權人或受遺贈人之請求，應報告或說明遺產之狀況。
    法院選任之遺產管理人於職務執行完畢後，應向法院陳報處
    理遺產之狀況並提出有關文件，附此敘明。
五、依家事事件法第127條第4項規定，裁定如主文。
六、如對本裁定抗告，須於裁定送達後10日之不變期間內，向本
    院提出抗告狀，並繳納抗告費新臺幣1,000元。
中　　華　　民　　國　　110 　年　　12　　月　　30　　日
                  家事法庭      司法事務官　曾怡華